臺灣彰化地方法院刑事判決
107年度訴字第237號
公  訴  人  臺灣彰化地方檢察署檢察官
被      告  陳秋雪


選任辯護人  李冠穎律師
            陳世煌律師
上列被告因違反商業會計法等案件，經檢察官提起公訴（106年
度偵字第10514號），本院裁定改行簡式審判程序後，檢察官聲
請改依協商程序而為判決，本院判決如下：
    主    文
陳秋雪共同犯商業會計法第七十一條第一款之填製不實罪，共玖
拾伍罪，各處有期徒刑參月，如易科罰金，均以新臺幣壹仟元折
算壹日。應執行有期徒刑貳年，如易科罰金，以新臺幣壹仟元折
算壹日。緩刑貳年，並應於本判決確定之日起壹年陸月內，向公
庫支付新臺幣伍拾伍萬元。
    犯罪事實及理由
一、犯罪事實
　　陳秋雪與張巧奉、蔡玉琴（張巧奉、蔡玉琴部分，由本院另
    行審結）等人共同基於填製不實會計憑證及幫助詐欺取財之
    犯意聯絡，其等明知晟兆公司、巧奉公司未於附表所示之小
    額浚渫工作提供勞務或施作統一發票請款金額之全部工時，
    竟仍由陳秋雪向同為任職於彰化縣大城鄉農會之同事蔡玉琴
    借用其夫張巧奉所經營之晟兆公司、巧奉公司之空白發票後
    ，交付予大城工作站之職員，由大城工作站之職員在上揭公
    司所示之統一發票上虛偽填載不實勞務給付工項、數量及金
    額，再將此不實統一發票交付彰化農田水利會，據以辦理核
    銷小額浚渫工作款，致不知施作詳情之該會管理組及主計人
    員陷於錯誤，而准予核撥各工程款項，足生損害於該會主計
    室給付工程款之正確性。
二、證據
（一）被告陳秋雪於偵查中之供述及本院審理時之自白。
（二）證人即共同被告蔡玉琴、張巧奉於調詢、偵查中之證述。
（三）10萬元以下浚渫工程之開工報告書、完工報告書、臺灣彰
      化農田水利會水利小組辦理圳路維護工作承諾書、承諾書
      、臺灣彰化農田水利會圳路維護工作施工補充說明、彰化
      農田水利會工作預算書、圳路維護工作決算表、臺灣彰化
      農田水利會水利小組辦理圳路維護工作雇工工資清冊及收
      據、粘貼憑證用紙。
（四）扣案民國102年、103年大城工作站小額浚渫工作卷宗。
（五）彰化農田水利會105年8月15日彰水輔字第1050010742號函
      檢附之渠道名稱。
三、本案經檢察官及被告於審判外達成協商之合意，且被告已認
    罪，其合意內容如主文所示。經查，上開協商合意並無刑事
    訴訟法第455條之4第1項所列情形之一，檢察官聲請改依協
    商程序而為判決，本院爰不經言詞辯論，於協商合意範圍內
    為協商判決。
四、應適用之法條：刑事訴訟法第455條之4第2項、第455條之8 
    、第454條第1項，商業會計法第71條、第30條第1項前段、
    （修正前、後）第339條第1項、第55條前段。
五、協商判決除有刑事訴訟法第455條之4第1項第1款於本訊問程
    序終結前，被告撤銷協商合意或檢察官撤回協商聲請者；第
    2款被告協商之意思非出於自由意志者；第4款被告所犯之罪
    非第455條之2第1項所定得以協商判決者；第6款被告有其他
    較重之裁判上一罪之犯罪事實者；第7款法院認應諭知免刑
    或免訴、不受理者情形之一，及違反同條第2項「法院應於
    協商合意範圍內為判決；法院為協商判決所科之刑，以宣告
    緩刑或二年以下有期徒刑、拘役或罰金為限」之規定者外，
    檢察官與被告均不得上訴。
六、本案如有前述可得上訴情形，而不服本判決時，得自收受判
    決送達之日起20日內，向本院提出上訴書狀（須附繕本），
    上訴於第二審法院。
本案經檢察官余建國、董良造提起公訴，檢察官張嘉宏、劉欣雅
、林子翔到庭執行職務。
中　　華　　民　　國　　111 　年　　9 　　月　　8 　　日
                  刑事第七庭  法  官  徐啓惟　　
以上正本證明與原本無異。
除有法定事由外，不得上訴。
中　　華　　民　　國　　111 　年　　9 　　月　　8 　　日
                              書記官  林佑儒
附錄本案論罪科刑法條：
商業會計法第71條
商業負責人、主辦及經辦會計人員或依法受託代他人處理會計事
務之人員有下列情事之一者，處5年以下有期徒刑、拘役或科或
併科新臺幣60萬元以下罰金：
一、以明知為不實之事項，而填製會計憑證或記入帳冊。
二、故意使應保存之會計憑證、會計帳簿報表滅失毀損。
三、偽造或變造會計憑證、會計帳簿報表內容或毀損其頁數。
四、故意遺漏會計事項不為記錄，致使財務報表發生不實之結果
    。
五、其他利用不正當方法，致使會計事項或財務報表發生不實之
    結果。

商業會計法第30條
財務報表之編製，依會計年度為之。但另編之各種定期及不定期
報表，不在此限。

中華民國刑法第339條
意圖為自己或第三人不法之所有，以詐術使人將本人或第三人之
物交付者，處5年以下有期徒刑、拘役或科或併科50萬元以下罰
金。
以前項方法得財產上不法之利益或使第三人得之者，亦同。
前二項之未遂犯罰之。

附表：
編號 年度 工作編號 工作名稱 發票 請款金額 廠商 出納付訖 1 102 1 山寮中排浚渫工作 91,160  巧奉營造有限公司(00000000) 負責人：張巧奉 　 　 　 0000000 2 102 2 大城中排二浚渫工作 86,870   0000000 3 102 3 菜寮中排浚渫工作 91,760   0000000 4 102 4 菜寮排水浚渫工作 88,070   0000000 5 102 5 潭墘二輪區排水等浚渫工作 83,180  晟兆企業有限公司(00000000) 負責人：張巧奉 　 　 　 　 　 　 　 　 　 　 　 　 　 　 　 　 　 　 　 　 　 　 　 　 　 　 　 　 　 　 　 　 　 　 　 　 　 　 　 　 　 　 　 　 　 　 　 　 　 　 　 　 　 　 　 　 　 　 　 　 　 　 　 　 　 　 　 　 　 　 　 　 　 　 　 　 　 　 　 　 　 　 　 　 　 　 　 0000000 6 102 6 西城排水浚渫工作 93,050   0000000 7 102 7 尤厝排水浚渫工作 87,470   0000000 8 102 8 永安排水支線浚渫工作 91,760   0000000 9 102 9 菜寮中排下游段浚渫工作 86,870   0000000 10 102 10 山寮中排下游段浚渫工作 88,070   0000000 11 102 11 下海墘排水浚渫工作 91,760   0000000 12 102 12 下山腳排水浚渫工作 92,360   0000000 13 102 13 三圳下山腳中排二浚渫工作 90,560   0000000 14 102 14 三圳九輪中排浚渫工作 86,870   0000000 15 102 15 北六路中排浚渫工作 84,980   0000000 16 102 16 永安排水下游段浚渫工作 93,050   0000000 17 102 17 三林中排四浚渫工作 87,470   0000000 18 102 18 山寮排水浚渫工作 91,760   0000000 19 102 19 菜寮排水下游段等浚渫工作 89,960   0000000 20 102 20 北五路中排浚渫工作 86,270   0000000 21 102 21 東城中排五等浚渫工作 84,800   0000000 22 102 22 上山中排四浚渫工作 93,200   0000000 23 102 23 菜寮五輪六小排等浚渫工作 91,200   0000000 24 102 24 管仕厝排水浚渫工作 87,400   0000000 25 102 25 山腳中排二浚渫工作 86,800   0000000 26 102 26 上山排水浚渫工作 89,200   0000000 27 102 27 公館排水浚渫工作 91,200   0000000 28 102 28 下海墘排水下游段浚渫工作 88,000   0000000 29 102 29 深耕三圳下山腳中排一浚渫工作 87,400   0000000 30 102 30 山腳中排一浚渫工作 93,200   0000000 31 102 31 管仕厝排水下游段浚渫工作 86,800   0000000 32 102 32 古山中排浚渫工作 91,800   0000000 33 102 33 東頂庄中排浚渫工作 88,400   0000000 34 102 34 深耕三圳十三輪區排水浚渫工作 91,800   0000000 35 102 35 頂庄排水支線浚渫工作 93,200   0000000 36 102 36 上山中排六等浚渫工作 86,400   0000000 37 102 37 菜寮中排(二)浚渫工作 92,800   0000000 38 102 38 上山中排二浚渫工作 85,800   0000000 39 102 39 下山腳二輪中排浚渫工作 87,400   0000000 40 102 40 西城第四輪區排水浚渫工作 92,200   0000000 41 102 41 潭墘中排四等浚渫工作 87,400   0000000 42 102 42 菜寮二輪區排水浚渫工作 86,400   0000000 43 102 43 上山中排一浚渫工作 91,200   0000000 44 102 44 潭墘六輪區中排浚渫工作 93,800   0000000 45 103 1 菜寮中排浚渫工作 92,800   0000000 46 103 3 大埔中排浚渫工作 85,600   0000000 47 103 4 山寮中排浚渫工作 87,400   0000000 48 103 5 潭墘中排一浚渫工作 93,800   0000000 49 103 6 管仕厝排水浚渫工作 86,000   0000000 50 103 7 大城中排二浚渫工作 87,400   0000000 51 103 8 永安排水浚渫工作 92,800   0000000 52 103 9 尤厝排水浚渫工作 89,600   0000000 53 103 10 頂股中排浚渫工作 93,200   0000000 54 103 11 三林中排四浚渫工作 88,000   0000000 55 103 12 菜寮七輪中排浚渫工作 82,800   0000000 56 103 13 台西排水浚渫工作 86,400   0000000 57 103 14 尤厝中排一浚渫工作 88,000   0000000 58 103 15 菜寮中排一浚渫工作 93,800   0000000 59 103 16 三圳下山腳中排二浚渫工作 93,200   0000000 60 103 17 大埔中排浚渫工作 86,800   0000000 61 103 19 大區二中排浚渫工作 91,000   0000000 62 103 20 頂庄排水浚渫工作 92,800   0000000 63 103 21 深耕三圳下山腳中排一浚渫工作 87,400   0000000 64 103 22 下海墘排水支線浚渫工作 85,400   0000000 65 103 23 西港排水浚渫工作 91,800   0000000 66 103 24 菜寮中排浚渫工作 93,200   0000000 67 103 25 潭墘一輪中排浚渫工作 86,800   0000000 68 103 26 下山腳排水等浚渫工作 83,600   0000000 69 103 27 下山腳二輪中排浚渫工作 86,400   0000000 70 103 28 四股中排浚渫工作 86,400   0000000 71 103 29 西城排水浚渫工作 88,600   0000000 72 103 30 潭墘三輪區排水浚渫工作 91,000   0000000 73 103 31 潭墘六輪區排水浚渫工作 87,800   0000000 74 103 32 上山二輪區排水浚渫工作 86,400   0000000 75 103 33 上山排水浚渫工作 91,000   0000000 76 103 34 上山中排六等浚渫工作 83,200   0000000 77 103 35 山寮中排下游段浚渫工作 92,200   0000000 78 103 36 山寮排水浚渫工作 86,400   0000000 79 103 37 上山中排一浚渫工作 90,000   0000000 80 103 38 尤厝中排三浚渫工作 83,000   0000000 81 103 39 東城中排三浚渫工作 92,800   0000000 82 103 40 下山腳中排一浚渫工作 85,800   0000000 83 103 41 下山腳排水下游段浚渫工作 91,600   0000000 84 103 43 上山排水下游段浚渫工作 92,000   0000000 85 103 44 下山腳中排二浚渫工作 86,400   0000000 86 103 48 上山中排四浚渫工作 93,200   0000000 87 103 49 潭墘中排四浚渫工作 87,400   0000000 88 103 50 尤厝排水下游段浚渫工作 85,200   0000000 89 103 51 北五路中排等浚渫工作 91,600   0000000 90 103 52 北六路中排浚渫工作 85,000   0000000 91 103 53 西港排水下游段浚渫工作 94,200   0000000 92 103 54 菜寮四輪區排水浚渫工作 86,400   0000000 93 103 55 菜寮五輪六小排浚渫工作 85,800   0000000 94 103 56 古山中排浚渫工作 93,800   0000000 95 103 57 上山二輪區排水浚渫工作 92,800   0000000